臺灣臺中地方法院刑事判決
111年度易字第670號
公  訴  人  臺灣臺中地方檢察署檢察官
被      告  羅民誠





上列被告因違反毒品危害防制條例案件，經檢察官提起公訴（11
1年度毒偵字第847號），被告於準備程序為有罪之陳述後，本院
裁定進行簡式審判程序，判決如下：
     主    文
乙○○犯施用第二級毒品罪，處有期徒刑伍月，如易科罰金，以新
臺幣壹仟元折算壹日。
    犯罪事實及理由
一、犯罪事實
　　乙○○前於民國109年間因施用毒品案件，經本院以109年度毒
    聲字第781號裁定送執行觀察、勒戒後，因認有繼續施用毒
    品之傾向，經本院以110年度毒聲字第296號裁定令入戒治處
    所施以強制戒治，復經本院以110年度聲字第1885號裁定免
    予繼續執行強制戒治，嗣於110年5月17日執行完畢釋放，並
    經臺灣臺中地方檢察署檢察官以110年度戒毒偵字第91號為
    不起訴處分確定。詎其仍不知戒除毒癮，復於前揭強制戒治
    執行完畢釋放後3年內，基於施用第二級毒品甲基安非他命
    之犯意，於110年11月15日9時許，在臺中市○區○○路00巷0號
    前方空地，於張勝博所駕駛車牌號碼000-0000號自用小客車
    之副駕駛座後方，以將甲基安非他命置於玻璃球吸食器內，
    點火燒烤後吸食其煙霧之方式，施用甲基安非他命1次。嗣
    經警另案偵辦毒品案件，於同日10時40分許，在臺中市○區○
    ○路00巷0號前，攔查張勝博上開車輛，適乙○○乘坐該車輛之
    副駕駛座後方，並於同日11時45分許，為警徵得乙○○同意採
    集尿液送驗，結果呈安非他命、甲基安非他命陽性反應，始
    悉上情。
二、證據名稱
  ㈠被告乙○○於本院準備程序及審理時之自白。
  ㈡臺中市政府警察局第五分局北屯派出所採集尿液鑑定同意書
    、偵辦毒品案件尿液檢體對照表、尿液檢體委驗單、委託檢
　  驗尿液代號與真實姓名對照表、正修科技大學超微量研究科
　  技中心尿液檢驗報告各1份。
三、論罪科刑
  ㈠按觀察、勒戒或強制戒治執行完畢釋放後，3年內再犯第10條
    之罪者，檢察官或少年法院（地方法院少年法庭）應依法追
    訴或裁定交付審理，毒品危害防制條例第23條第2項定有明
    文。被告乙○○前於109年間因施用毒品案件，經本院以109年
    度毒聲字第781號裁定送執行觀察、勒戒後，因認有繼續施
    用毒品之傾向，經本院以110年度毒聲字第296號裁定令入戒
    治處所施以強制戒治，復經本院以110年度聲字第1885號裁
    定免予繼續執行強制戒治處分，嗣於110年5月17日執行完畢
    釋放，並經臺灣臺中地方檢察署檢察官以110年度戒毒偵字
    第91號為不起訴處分確定等情，此有臺灣高等法院被告前案
    紀錄表1份在卷可稽，是被告於前揭強制戒治執行完畢釋放
    後3年內之110年11月15日，再犯本件毒品危害防制條例第10
    條之罪，自應依法追訴處罰。
  ㈡次按甲基安非他命係毒品危害防制條例第2條第2項第2款所定
    之第二級毒品，不得施用及持有。核被告所為，係犯毒品危
    害防制條例第10條第2項之施用第二級毒品罪。被告因施用
    而持有第二級毒品之低度行為，為其施用之高度行為所吸收
    ，不另論罪。
  ㈢按被告構成累犯之事實及應加重其刑之事項，均應由檢察官
    主張並具體指出證明之方法後，經法院踐行調查、辯論程序
    ，方得作為論以累犯及是否加重其刑之裁判基礎。所謂檢察
    官應就被告構成累犯事實「具體指出證明方法」，係指檢察
    官應於法院調查證據時，提出足以證明被告構成累犯事實之
    前案徒刑執行完畢資料，例如前案確定判決、執行指揮書、
    執行函文、執行完畢（含入監執行或易科罰金或易服社會勞
    動執行完畢、數罪係接續執行或合併執行、有無被撤銷假釋
    情形）文件等相關執行資料，始足當之。倘檢察官未主張或
    具體指出證明方法時，可認檢察官並不認為被告構成累犯或
    有加重其刑予以延長矯正其惡性此一特別預防之必要，且為
    貫徹舉證責任之危險結果所當然，是法院不予調查，而未論
    以累犯或依累犯規定加重其刑，即難謂有應調查而不予調查
    之違法。（最高法院110年度台上大字第5660號裁定意旨參
    照）。檢察官雖主張被告前因施用毒品案件，經本院分別以
    107年度中簡字第1253號、107年度中簡字第2422號判決判處
    有期徒刑4月、6月確定，復因竊盜案件，經本院以108年度
    易字第1524號判決判處有期徒刑5月，經臺灣高等法院臺中
    分院以108年度上易字第1136號判決上訴駁回確定，上開3案
    經定應執行有期徒刑1年確定，接續執行另案拘役後，於110
    年7月30日執行完畢，被告於5年內故意再犯本件有期徒刑以
    上之罪，為累犯，又被告本案所犯與前案犯罪之罪質相同，
    且無釋字第775號所指可能使被告所受刑罰超過其應負擔罪
    責之疑慮，請依刑法第47條第1項之規定加重其刑等語，並
    提出被告刑案資料查註紀錄表、矯正簡表、前案確定判決各
    1份為佐，惟依檢察官所提之前開證據資料，尚乏前案執行
    完畢之相關文件，難認已就被告構成累犯之事實具體指出證
    明方法，尚無從依刑法第47條第1項之規定論以被告累犯或
    依累犯之規定加重其刑，附此敘明。　　　
  ㈣爰審酌被告前因施用毒品、竊盜案件，業經論罪科刑及執行
    完畢，此有臺灣高等法院被告前案紀錄表1份附卷足憑，素
    行不良，又前因施用毒品案件經觀察、勒戒及強制戒治，仍
    未戒除毒癮，顯見其自制力不足，故應再藉由刑罰之執行，
    以收教化之功能，惟念及被告犯後坦承犯行，態度尚佳，且
    施用毒品係自戕一己之身體健康，尚未危及他人，其行為本
    身對社會所造成之危害並非直接，暨其智識程度、家庭經濟
    狀況等一切情狀，量處如主文所示之刑，並諭知易科罰金之
    折算標準。
據上論斷，應依刑事訴訟法第273條之1第1項、第299條第1項前
段、第310條之2、第454條第1項，毒品危害防制條例第10條第2
項，刑法第11條前段、第41條第1項前段，判決如主文。
本案經檢察官許景森提起公訴，檢察官甲○○到庭執行職務。
中    華    民    國   111    年    6     月    30    日
                  刑事第十一庭  法  官  林依蓉
以上正本證明與原本無異。
如不服本判決應於收受判決後20日內向本院提出上訴書狀，並應
敘述具體理由；其未敘述上訴理由者，應於上訴期間屆滿後20日
內向本院補提理由書（均須按他造當事人之人數附繕本）「切勿
逕送上級法院」。
告訴人或被害人對於判決如有不服得具備理由請求檢察官上訴，
其上訴期間之計算，係以檢察官收受判決正本之日期為準。
中    華    民    國   111    年    6     月    30    日
                                書記官  林  俐
附錄本案論罪科刑法條：
毒品危害防制條例第10條第2項
施用第二級毒品者，處3年以下有期徒刑。